---
title: "IntroduccionR"
author: "Evelyng Vasquez"
output: html_document

---

# Crear un identificador de nombre "ciudad" y asigne como valor el nombre de alguna ciudad
```{r}

ciudad <- "Esmeraldas"
ciudad
```


# Esta parte en el la rubrica no esta SEGUNDA PARTE DE LA 1 
```{r}
paises_andes <- c("Venezuela","Colombia","Ecuador","Peru","Argentina",
                  "Brasil","Chile")
paises_andes

```

# Crear un dataframe con 12 eventos (files) y 5 variables (columnas), cada columna debe tener diferentes tipos de datos (entero, decimal, caracter, logico)

```{r }
poblacion_america <- data.frame(identador = seq(1:12),
                                posicion = as.factor(c(rep(0,10),1,1)),
                                paises = c("Egipto","Rusia","Idonesia",
                                           "Turkia","USA","China","Japon",
                                           "Croacia","Polonia", "Nicaragua",
                                           "Guatemala", "Samoa"))
                                poblacion <- c(6756.78,345.67,56.7,47.23,89.78)
poblacion_america
                                
```

# Crear un dataframe con 12 eventos (files) y 5 variables (columnas), cada columna debe tener diferentes tipos de datos (entero, decimal, caracter, logico) PARTE 2  

```{r}
datos <- data.frame(DNase)
library(dplyr)
datos_limpios <- filter(datos, conc < 0.2 & conc >0.1)
datos_limpios2 <-filter(datos, Run != 2 & conc > 0.2 & density <= 1)
datos_finales <- filter(datos,conc < 0.2 & conc > 0.1)
datos_finales

```

